---
title: "5/22 과제"
author: "최재혁"
date: '2020 5 22 '
output:
  word_document: default
  html_document: default
---

# 문1)
# R에서 제공하는 mtcars 데이터셋에서 gear(기어의 수)에 대해 ggplot으로
# 막대그래프를 작성하시오. 단, 제목과 x축 레이블은 ‘기어의 수’, y축 레이블
# 은 ‘빈도수’로 나타내시오.

```{r}
library(ggplot2)
str(mtcars)
ggplot( mtcars, aes( x = gear) ) +  
    geom_bar() + labs(x = "기어의 수", y = "빈도수")
```

# 문2)
# R에서 제공하는 mtcars 데이터셋에서 cyl(실린더의 수)에 대해 막대 색이
# 초록색인 막대그래프를 ggplot으로 작성하시오.

```{r}
ggplot( mtcars, aes( x = cyl) ) +  
    geom_bar(fill = "green" ) + labs( x = "실린더의 수", y = "빈도수" )
```

# 문3) 
# R에서 제공하는 mtcars 데이터셋에서 mpg(연비)에 대해 구간 간격이 5.0
# 인 히스토그램을 ggplot으로 작성하시오.

```{r}
ggplot( mtcars, aes( x = mpg ) ) +
    geom_histogram( binwidth = 5.0 )
```

# 문4)
# R에서 제공하는 trees 데이터셋의 Girth(나무 둘레)에 대해 ggplot으로
# 히스토그램을 작성하시오. 여기에서는 히스토그램의 제목, x축 레이블, y축
# 레이블을 한글로 표시하시오. (구간 간격은 3.0, 막대의 색은 steelblue로 한다.)

```{r}
ggplot( trees, aes( x = Girth ) ) +
    geom_histogram( binwidth = 3.0,
                    fill = "steelblue" ) +
    labs(x="나무둘레",y="빈도수",title="나무둘레와 빈도수")
```

# 문5)
# R에서 제공하는 mtcars 데이터셋에서 mpg(연비)를 x축으로 하고, wt(중량)를 y축으로 하는 
# 산점도를 ggplot으로 작성하시오.(단, 점의 색은 gear의 수에 따라 다르게 표시한다.)

```{r}
ggplot( data = mtcars, aes( x = mpg, y = wt, color = gear ) ) +
    geom_point()
```

# 문6)
# R에서 제공하는 mtcars 데이터셋에서 mpg(연비)에 대해 ggplot으로 상
# 자그림을 작성하되, cyl(실린더 수)에 따라 그룹을 나누어 작성하시오.

```{r}
ggplot( mtcars, aes( y = mpg, group = cyl, fill = cyl ) ) +
    geom_boxplot()
```

# 문7) 
# 다음은 2015년부터 2026년도까지의 예상 인구수 추계 자료이다. 연도를
# x축으로 하여 ggplot으로 선그래프를 작성하시오.

#  연도		총인구 (천명)		연도		총인구 (천명)
#  2015		51014				2021		52123
#  2016		51245				2022		52261
#  2017		51446				2023		52388
#  2018		51635				2024		52504
#  2019		51811				2025		52609
#  2020		51973				2026		52704	

```{r}
year <- 2015:2026
pop <- c(51014,51245,51446,51635,51811,51973,52123,52261,52388,52504,52609,52704)
predict <- data.frame(year,pop)
predict

ggplot( predict, aes( x = year, y = pop ) ) +
    geom_line( col = "green" )
```
